【裁判字號】    95,重訴,14
【裁判日期】    950330
【裁判案由】    清償借款
【裁判全文】
臺灣臺北地方法院民事判決              95年度重訴字第14號
原      告  國泰世華商業銀行股份有限公司
法定代理人  乙○○
訴訟代理人  丙○○
            甲○○
被      告  盛寶興業股份有限公司
法定代理人  丁○○
上列當事人間請求清償借款事件，本院於中華民國九十五年三月
十六日言詞辯論終結，判決如下：
    主  文
被告應給付原告新台幣玖佰陸拾萬元，及自民國八十八年四月二
十日起至清償日止，按週年利率百分之九點五二五計算之利息。
訴訟費用由被告負擔。
本判決於原告以新台幣佰貳拾萬元供擔保後，得假執行。
    事實及理由
一、原告係由國泰商業銀行股份有限公司（下稱國泰銀行）與世
    華商業股份有限公司（下稱世華銀行）於民國九十二年六月
    二十六日經財政部核准合併，國泰銀行為消滅公司，世華銀
    行為存續公司概括承受國泰銀行之權利義務，合併後並於九
    十二年十月二十七日變更名稱為國泰世華商業股份有限公司
    ，有財政部九十二年六月二十六日台財融（二）字第○九二
    ○○二八七九四號函、原告變更登記表在卷可稽，合先敘明
    。
二、原告主張：被告於民國八十二年三月二十六日向原告前身世
    華聯合商業銀行股份有限公司（下稱世華銀行）借用新台幣
    （下同）壹仟萬元，約定利息按世華聯合商業銀行之基本放
    款利率（當時週年利率為百分之八點六五）加碼百分之一點
    一機動計算，逾期清償在六個月以內者，按上開利率之百分
    之十，超過六個月者，超過部份按上開利率之百分之二十計
    付違約金，被告並簽發金額分別為八百萬元及二百萬元，到
    期日均為八十三年九月二十七日，並有免除作成拒絕證書及
    票據法第八十九條通知義務等記載之本票二紙予世華銀行。
    上揭借款於八十三年九月二十七日到期，迄今被告尚欠九百
    六十萬元，及自八十八年四月二十日起至清償日止，之利息
    未清償，屢向被告催討，均置之不理，本利迄未清償，為此
    提起本件訴訟。並聲明：除假執行擔保金額外，如主文所示
    。
二、被告則以：對於欠款金額沒有意見，惟其於八十七年間，業
    已決議解散，並選任丁○○為清算人，迄今尚未清算完結等
    語，資為抗辯。並聲明：原告之訴駁回。
三、本件原告主張之事實，已據其提出原告之股東臨時會議紀錄
    、債權催報通知書、變更登記事項卡、本票暨授權書、授信
    約定書、本院民事執行處八十八年五月十三日北院義八十四
    民執宙字第一○三四一號通知等件為證，核屬相符，且為被
    告所不爭執，自堪信為真實。
四、綜上所述，原告依消費借貸契約請求被告給付借款九百六十
    萬元，並自八十八年四月二十日起至清償日止，按週年利率
    百分之九點五二五計算之利息，為有理由，應予准許。原告
    陳明願供擔保，請求宣告假執行，核無不合，茲酌定擔保金
    額，予以准許。
五、據上論結，本件原告之訴為有理由，依民事訴訟法第七十八
    條、第三百九十條第二項，判決如主文。
中    華    民    國    95    年    3     月    30    日
                  民事第六庭    法  官  吳光釗
以上正本係照原本作成
如對本判決上訴，須於判決送達後20日內向本院提出上訴狀
中    華    民    國    95    年    3     月    30    日
                                書記官  陳素卿


司法院資訊處製作；財團法人民間司法改革基金會備份。
